臺灣板橋地方法院刑事判決　　　　　　100年度訴緝字第160號
公　訴　人　臺灣板橋地方法院檢察署檢察官
被　　　告　李佩俞
上列被告因毒品危害防制條例案件，經檢察官提起公訴（99年度
毒偵字第4374號），被告於準備程序中就被訴事實為有罪之陳述
，經告知簡式審判程序之旨，並聽取當事人之意見後，本院合議
庭裁定由受命法官獨任進行簡式審判程序，判決如下：
    主  文
李佩俞施用第一級毒品，處有期徒刑陸月，如易科罰金，以新臺
幣壹仟元折算壹日；又施用第二級毒品，處有期徒刑肆月，如易
科罰金，以新臺幣壹仟元折算壹日，扣案第二級毒品甲基安非他
命壹包（淨重零點玖貳壹零公克、取樣零點零零零貳公克、驗餘
淨重零點玖貳零捌公克）沒收銷燬；應執行有期徒刑捌月，如易
科罰金，以新臺幣壹仟元折算壹日，前揭扣案第二級毒品甲基安
非他命壹包（淨重零點玖貳壹零公克、取樣零點零零零貳公克、
驗餘淨重零點玖貳零捌公克）沒收銷燬。
    事  實
一、李佩俞於民國98年間，因施用毒品案件，經本院以98年度毒
    聲字第909 號裁定送勒戒處所施以觀察、勒戒後，因認無繼
    續施用毒品傾向，於99年3 月16日出所，該次施用毒品犯行
    並經臺灣板橋地方法院檢察署檢察官以99年度毒偵緝字第10
    8 號為不起訴處分確定，詎仍未知所戒慎，而為下述行為：
(一)、基於施用第一級毒品海洛因之犯意，於99年5 月18日某時許
    ，在新北市○○區○○街111 巷9 號2 樓住處內，以將海洛
    因摻水置於針筒內注射身體之方式，施用第一級毒品海洛因
    1 次。
(二)、另基於施用第二級毒品甲基安非他命之犯意，於99年5 月18
    日某時許，在同上址，將甲基安非他命置於玻璃球內燒烤後
    吸食其煙霧之方式，施用第二級毒品甲基安非他命1 次；嗣
    於99年5 月19日2 時許，在臺北縣蘆洲市（現改制為新北市
    蘆洲區○○○○路1 段72巷21號前為警查獲，並扣得其持有
    之第二級毒品甲基安非他命1 包（淨重0.9210公克、取樣0.
    0002公克、驗餘淨重0.9208公克），李佩俞嗣且同意接受員
    警採尿，其尿液檢體經警送驗後，呈嗎啡及甲基安非他命陽
    性反應。
二、案經臺北縣政府警察局（現改制為新北市政府警察局）蘆洲
    分局移送臺灣板橋地方法院檢察署檢察官偵查後起訴。
    理  由
一、認定犯罪事實所憑之證據及理由：
(一)、訊據被告對其上揭時間、地點施用第一級毒品海洛因、第二
    級毒品甲基安非他命之事實，於本院審理中自白不諱，而其
    為警查獲時，同意接受員警採尿，經警將所採集被告尿液檢
    體送驗後，呈甲基安非他命與嗎啡陽性反應，有臺灣檢驗科
    技股份有限公司99年6 月4 日所出具之濫用藥物檢驗報告、
    臺北縣政府警察局（現改制為新北市政府警察局）蘆洲分局
    偵辦毒品案件尿液代號對照表（見偵查卷第82、26頁) 附卷
    可稽；此外，扣案白色透明結晶1 袋，經鑑定，淨重0.9210
    公克、取樣0.0002公克、驗餘淨重0.9208公克，檢出甲基安
    非他命成分，亦有交通部民用航空局航空醫務中心99年6 月
    15日航藥鑑字第0993913 號毒品鑑定書在卷可參（見偵查卷
    第86頁），足認被告為警查獲時所持有之扣案白色透明結晶
    1 袋確係第二級毒品甲基安非他命無誤，基此，俱徵被告前
    開自白，核與事實相符，堪以採信。
(二)、按觀察、勒戒或強制戒治執行完畢釋放後，5 年內再犯施用
    第一、二級毒品之罪者，檢察官應依法追訴，毒品危害防制
    條例第23條第2 項定有明文；查被告前於98年間，因施用毒
    品案，經本院以98年度毒聲字第909 號裁定送勒戒處所施以
    觀察、勒戒後，因認無繼續施用毒品傾向，於99年3 月16日
    出所，該次施用毒品犯行並經臺灣板橋地方法院檢察署檢察
    官以99年度毒偵緝字第108 號為不起訴處分確定等情，有臺
    灣高等法院被告前案紀錄表附卷足參，是被告於觀察勒戒執
    行完畢釋放後之5 年內，再為本件施用毒品犯行，亦甚明確
    ；綜上，本件事證已明，被告犯行堪以認定。
二、應適用之法律、科刑審酌事由、沒收物之處理：
(一)、核被告如事實欄一(一)所為，係犯毒品危害防制條例第10條第
    1 項之施用第一級毒品罪；其如事實欄一(二)所為，係犯同條
    例第10條第2 項之施用第二級毒品罪；其施用第一級毒品海
    洛因前持有海洛因之低度行為，及其施用第二級毒品甲基安
    非他命前後持有甲基安非他命之低度行為，均各為其施用該
    等毒品之高度行為所吸收，不另論罪；至其前開所犯2 罪間
    ，犯意個別、行為互殊，應予分論併罰。
(二)、爰審酌被告曾因施用毒品犯行受觀察、勒戒，詎仍漠視法令
    禁制而犯本罪，容未知所戒慎，惟兼衡其施用毒品所生危害
    ，實以自戕身心健康為主，對於他人生命、身體、財產等法
    益，尚無明顯而重大之實害，暨其犯罪後坦認犯行之態度等
    一切情狀，就其本件前開2 犯行，分別量處如主文所示之刑
    ，並各諭知如易科罰金之折算標準，併定其應執行之刑，再
    諭知如易科罰金之折算標準，以示儆懲。
(三)、扣案第二級毒品甲基安非他命1 包（淨重0.9210公克、取樣
    0.0002公克、驗餘淨重0.9208公克）內之甲基安非他命與乘
    裝前開毒品之分裝袋1 只，二者在物理上難以析離，應依毒
    品危害防制條例第18條第1 項前段規定，諭知沒收銷燬。
據上論斷，應依刑事訴訟法第273 條之1 第1 項、第299 條第1
項前段、毒品危害防制條例第10條第1 項、第2 項、第18條第1
項前段，刑法第11條前段、第41條第1 項前段、第8 項、第51條
第5 款，判決如主文。
本案經檢察官高智美到庭執行職務。
中    華    民    國   100    年    7     月    18    日
                  刑事第二十庭法  官  陳明偉
以上正本證明與原本無異。
如不服本判決應於送達後10日內向本院提出上訴狀。
                              書記官  尤怡文
中    華    民    國   100    年    7     月    18    日
附錄本案論罪科刑法條全文
毒品危害防制條例第十條
施用第一級毒品者，處六月以上五年以下有期徒刑。
施用第二級毒品者，處三年以下有期徒刑。